臺灣高雄地方法院刑事判決　　　　　　　94年度訴緝字第78號
公　訴　人　臺灣高雄地方法院檢察署檢察官
被　　　告　甲○○
　　　　　　　　　　（現於臺灣高雄看守所羈押中）
上列被告因違反毒品危害防制條例案件，經檢察官提起公訴（93
年度毒偵字第3643號）及移送併辦（94年度偵字第15275 號、毒
偵字第6097、8493號），被告於本院準備程序中就被訴事實為有
罪之陳述，經詢問當事人意見，合議庭裁定由受命法官依簡式審
判程序獨任審理，本院判決如下：
    主  文
甲○○連續施用第一級毒品，累犯，處有期徒刑壹年。扣案之海
洛因壹包（淨重零點零壹公克，空包裝重零點貳公克）、注射針
筒（殘留海洛因）壹支沒收銷燬之。
    事  實
一、甲○○前因施用毒品案件，經本院裁定送觀察、勒戒後，認
    有繼續施用毒品之傾向，令入戒治處所施以強制戒治，於民
    國92年3 月29日執行完畢釋放。又因施用毒品案件，經本院
    以90年度易字第2163號判處有期徒刑4 月確定，於92年7 月
    28日執行完畢，翌日出監。詎仍不知悔改，於強制戒治執行
    完畢釋放後5 年內，復基於施用第一級毒品海洛因之概括犯
    意，自93年6 月1 日19時許回溯24小時內之某時起至94年8
    月30日中午某時止，連續在不詳地點，以針筒注射之方式，
    施用第一級毒品海洛因多次。嗣於93年6 月1 日19時許，在
    高雄市○○路與身修路口為警盤查，經其同意後採尿送驗而
    查獲；再於94年6 月30日12時50分許，在高雄市三民區○○
    ○○街132 號蔡文雄醫院內為警查獲，並扣得其所有海洛因
    1 包（淨重0.01公克，空包裝重0.2 公克）、注射針筒（殘
    留海洛因）1 支；又於94年8 月30日16時50分許，在高雄市
    三民區○○○路620 號3 樓為警查獲。
二、案經高雄市政府警察局苓雅分局、三民第一分局報請臺灣高
    雄地方法院檢察署檢察官偵查起訴及移送併辦。
    理  由
一、按被告甲○○所犯係死刑、無期徒刑、最輕本刑為3 年以上
    有期徒刑以外之罪，其於準備程序就前揭被訴事實為有罪之
    陳述，經受命法官告知簡式審判程序之旨，並聽取其與公訴
    人之意見後，本院認無不得或不宜改依簡式審判程序進行之
    情形，爰依刑事訴訟法第273 條之1 第1 項規定，裁定本件
    由受命法官獨任進行簡式審判程序，合先敘明。
二、上揭事實，業據被告於本院審理時坦承不諱，並有海洛因1
    包（淨重0.01公克，空包裝重0.2 公克）、注射針筒（殘留
    海洛因）1 支扣案可稽；且被告於上開時、地為警查獲後所
    採集之尿液，經分別送請高雄市立凱旋醫院檢驗之結果，均
    呈嗎啡之陽性反應，有該院93年6 月20日、94年7 月10日、
    同年9 月12日濫用藥物尿液檢驗報告各1 紙及姓名代碼對照
    表3 紙在卷足憑，又所扣得之海洛因1 包（淨重0.01公克，
    空包裝重0.2 公克）經送法務部調查局鑑定結果，確含有第
    一級毒品海洛因成分，有法務部調查局94年9 月30日調科壹
    字第220021076 號鑑定通知書1 紙附卷可考，足認被告之自
    白與事實相符，本件事證明確，被告犯行洵堪認定。
三、按海洛因為毒品危害防制條例第2 條第2 項第1 款所稱之第
    一級毒品，不得施用、持有。次按，犯毒品危害防制條例第
    10條施用第一、二級毒品之罪者，檢察官應聲請法院裁定，
    令被告入勒戒處所觀察、勒戒，經觀察、勒戒後，檢察官依
    據勒戒處分之陳報，認受觀察、勒戒人無繼續施用毒品傾向
    者，應即釋放，並為不起訴之處分；認受觀察、勒戒人有繼
    續施用毒品之傾向者，檢察官應聲請法院裁定令入戒治處所
    強制戒治，其期間為6 個月以上，至無繼續強制戒治之必要
    為止，但最長不得逾1 年，強制戒治期滿，應即釋放，由檢
    察官為不起訴之處分。觀察、勒戒或強制戒治執行完畢釋放
    後，5 年內再犯第10條之罪者，應依一般刑事訴訟程序予以
    起訴論罪科刑，此觀諸毒品危害防制條例第20條第1 項、第
    2 項、第23條第1 項、第2 項規定自明。被告既有如前所述
    之觀察勒戒、強制戒治前科，有臺灣高等法院被告前案紀錄
    表1 份在卷可稽，其於強制戒治執行完畢釋放後5 年內再犯
    本件施用毒品案件，依前述規定自應予以起訴論罪科刑。是
    核被告所為，係犯毒品危害防制條例第10條第1 項施用第一
    級毒品罪。其持有第一級毒品之低度行為，應為施用第一級
    毒品之高度行為所吸收，不另論罪。其先後多次施用第一級
    毒品之犯行，時間緊接，方法相同，觸犯構成要件相同之罪
    名，顯係基於概括犯意為之，為連續犯，應依刑法第56條之
    規定論以一罪，並加重其刑。被告曾有如犯罪事實欄所示之
    論罪科刑前科，此有臺灣高等法院被告前案紀錄表1 份在卷
    可參，其於有期徒刑執行完畢後5 年內，再犯本件有期徒刑
    以上之罪，為累犯，應依刑法第47條規定加重其刑，並依同
    法第70條規定遞加之。除被告於93年6 月1 日19時許回溯24
    小時內之某時施用海洛因1 次之犯行業經檢察官起訴外，其
    餘如犯罪事實欄所載之施用海洛因犯行（包括移送併辦部分
    ）雖未據檢察官起訴，然與前揭被訴犯行有連續犯之裁判上
    一罪關係，已如前述，自為本件起訴效力所及，本院應併予
    審究，附此敘明。爰審酌被告經觀察勒戒、強制戒治及論罪
    科刑後，仍未能戒絕其毒癮，顯見其戒絕毒癮之意念非堅，
    惟其於犯罪後已坦承犯行，態度良好，且施用毒品行為，乃
    屬對其自身健康之戕害行為，及其犯罪動機、目的、手段、
    施用期間超過1 年等一切情狀，量處如主文所示之刑，以資
    懲儆。
四、扣案之白色粉末1 包（淨重0.01公克），經鑑定結果含有海
    洛因成分，前已述及，且係被告所有供其施用之物，業據被
    告於本院審理時自承在卷（見本院94年11月24日審判筆錄）
    ，而盛裝上開海洛因之空包裝袋，雖經法務部調查局就之與
    其所盛裝之第一級毒品海洛因分別鑑析其重量，惟因法務部
    調查局一般係以傾倒之方式，將包裝袋內之第一級毒品海洛
    因倒出與包裝袋分離而稱重，必要時，輔以刮杓刮取袋內粉
    末，然無論依何種方式分離，包裝袋內均有極微量之第一級
    毒品海洛因殘留，業經法務部調查局93年3 月19日調科壹字
    第09300113060 號函釋在案，此為本院職務上已知之事實，
    足認前開空包裝袋（重0.2 公克）內含極微量第一級毒品海
    洛因殘留而無法析離，海洛因與包裝袋應整體視為毒品，依
    毒品危害防制條例第18條第1 項前段規定，不論屬於犯人與
    否，沒收銷燬之，至鑑驗耗損之毒品因已滅失，自無庸宣告
    沒收銷燬，併此敘明。另扣案之注射針筒1 支，為被告所有
    用以施用海洛因之物，業經被告於本院審理時供述明確（見
    同上審判筆錄），該注射針筒經送鑑定結果，含有第一級毒
    品海洛因之殘留，有高雄醫學大學附設中和紀念醫院94年8
    月9 日編號9408-58 號檢驗報告1 紙附卷可參，因客觀上已
    無法與殘留之海洛因完全析離，應視同毒品，依毒品危害防
    制條例第18條第1 項前段規定，不論屬於犯人與否，沒收銷
    燬之。
據上論斷，應依刑事訴訟法第273 條之1 第1 項、第284 條之1
、第299 條第1 項前段，毒品危害防制條例第10條第1 項、第18
條第1 項前段，刑法第11條、第56條、第47條，判決如主文。
本件經檢察官乙○○到庭執行職務。
中　　華　　民　　國　　94　　年　　12　　月　　7 　　日
                  刑事第五庭    法　官  楊筑婷
以上正本證明與原本無異。
如不服本判決，應於收受送達後10日內向本院提出上訴書狀。
中　　華　　民　　國　　94　　年　　12　　月　　8 　　日
 　　　　　　　　　　　　       書記官  林雯琪
附錄本判決之論罪法條：
毒品危害防制條例第10條第1項
施用第一級毒品者，處6月以上5年以下有期徒刑。
